---
title: "ChessDataAnalysis-Result"
author: "Jan Moskal"
format: html
editor: visual
theme
---

# Wstęp





# Analiza
```{r, include=FALSE, message=FALSE, warning=FALSE}
#| label: Loading libraries and data
library(tidyverse)
library(networkD3)
library(plotly)
library(gganimate)
library(plotly)
library(kableExtra)
library(knitr)

data <- readRDS("cleaned_data.rds")
```


Przyglądam się tutaj, jak dzielą się wygrane i przegrane dla formatów czasowych
```{r, echo=FALSE}

data %>%  
  ggplot(aes(x = factor(speed, levels = c("ultraBullet", "bullet", "blitz", "rapid","classical")), fill = winner)) +
  geom_bar(position = "fill") +
  labs(x = NULL, y = "Stosunek wygranych,przegranych i zremisowanych meczy", fill = "Zwycięzca", 
       title = "Dystrybucja zwycięstw dla poszczególnych formatów czasowych") +
  scale_fill_manual(values = c("black" ="black", "draw" = "darkgrey", "white" = "white")) +
  theme(panel.background = element_rect(fill = "lightgrey"),
        legend.background = element_rect(fill = "lightblue"),
        plot.background = element_rect(fill = "lightgrey"),
        plot.title = element_text(face = "bold",
                                  size = 15,
                                  hjust = 0.5)) 
```

Jak widać wraz z większą ilością czasu gry rośnie liczba remisów. Jest to jak najbardziej logiczne, gracze mają więcej czasu na analizę, planowanie i liczenie wariantów, po obu stronach popełniają mniej poważnych błędów przez co partia jest bardziej wyrównana. Widać również, że wygrane graczy z białymi i czarnymi figurami są na podobnym poziomie, to zjawisko wynika z charakterystyki analizowanego zestawu danych. Mamy tutaj do czynienia z najlepszymi graczami w konkretnych formatach czasowych na Lichess. Silniejsi i bardziej doświadczeni gracze są w stanie efektywnie korzytsać z obu stron planszy, co prowadzi do równomiernej dystrybucji zwycięstw.